# 请教陈版：关于长期应收款减值的问题

提问人：yxc998 时间：2022-07-01 16:02:20
@chenyiwei 陈版：您好！有个问题向您请教，基本情况如下：我司承接某PPP项目，按照与政府方合同约定，项目建成后由政府按照 10 年时间等额支付项目回购款。目前，政府因资金问题，回购出现逾期，首笔回购款逾期时间已经超过 180 天，预计后续回购也存在较大逾期风险。想请教您，对于该项目如何计提减值比较妥当。审计师初步认定将全部应收款100%计提减值，但我方认为目前已经到期回款金额比例较低，大部分应收款尚未进入回购期，全额计提影响过大。现在争论很大，不知您有什么意见或建议。谢谢！@chenyiwei

回答人：chenyiwei
建议通过向政府方函证、访谈等方式，考虑其还款计划和还款能力，在此基础上谨慎计提减值。需关注因延迟付款导致的资金时间价值损失，将其体现在信用减值损失中。根据新CAS 22第四十七条规定：“由于预期信用损失考虑付款的金额和时间分布，因此即使企业预计可以全额收款但收款时间晚于合同规定的到期期限，也会产生信用损失。”。